nl: Field point bevestigingsmethode: Combo (compatibel met insert); Krimpbevestiging; Inlijmbaar; Pin; Inpersbaar; Inschroefbaar; Zelftappend; Taps toelopend (opschroefbaar); Overig
sl-SI: Način namestitve konice puščice: Kombinirano (združljivo z vložkom); Stisljivo; Za lepljenje; Zatič; Za vtiskanje; Za privijanje; Samorezni; Konusno prileganje (za privijanje); Drugo
pt-BR: Método de fixação de ponto de campo: Combo (compatível com insertos); Por crimpagem; Colado; Pino; Pressionado; Parafusado; Autoatarraxante; Ajuste cônico (parafusado); Outro
pl: Metoda mocowania grotu field point: Typu combo (kompatybilne z insertem); Zaciskane; Wklejane; Typu pin; Wciskane; Wkręcane; Samogwintujące; Stożkowe (nakręcane); Inne
th: รูปแบบการติดตั้งหัวลูกธนูซ้อม: คอมโบ (รองรับส่วนแทรก); แบบหนีบย้ำ; แบบติดกาว; แบบพิน; แบบกดเข้า; แบบขันสกรู; แบบเกลียวปล่อย; แบบสวมเรียว (ขันเกลียว); อื่นๆ
sk-SK: Spôsob uchytenia hrotu pre terčovú streľbu: Kombinované (kompatibilné s vložkou); Krimpovacie; Vlepovacie; Kolík; Zalisovacie; Skrutkovacie; Samorezné; Zúžené (naskrutkovacie); Iné
ru: Способ крепления полевого наконечника к древку стрелы или вставке (например, Screw-in, Glue-in).: Комбинированные (совместимые с инсертами); Обжимной; Вклеиваемый; На пин; Впрессовываемый; Вкручиваемый; Самонарезающий; На конус (накручиваемый); Другое
hu: A nyílhegy rögzítési módja: Kombó (inzerttel kompatibilis); Rányomható; Beragasztható; Tűs; Beprélselhető; Becsavarható; Önmetsző; Kúpos (rácsavarható); Egyéb
ja: フィールドポイントのアタッチメント方法: コンボ (インサート対応); 圧着式; 接着式; ピン式; 圧入式; ネジ込み式; セルフタッピング式; テーパーフィット (ネジ留め式); その他
fi: Taulukärkien kiinnitysmenetelmä: Yhdistelmä (yhteensopiva insertin kanssa); Puristettava; Liimattava; Tappi; Painettava; Kierrettävä; Itsekierteittävä; Kartiokiinnitys (kierrettävä); Muu
ko: 필드 포인트 부착 방식: 콤보(인서트 호환); 크림프온; 접착식; 핀; 프레스인; 스크류인; 셀프 탭핑; 테이퍼 핏(스크류온); 기타
sv: Metod för fältpunktsfästning: Kombi (kompatibel med insats); Klämmonterad; Inlimmad; Stift; Inpressad; Iskruvad; Självgängande; Konisk passform (påskruvad); Övrigt
es: Método de fijación de punta de práctica: Combo (compatible con inserto); Para engarzar; Para pegar; Pasador; A presión; De rosca; Autorroscante; Ajuste cónico (de rosca); Otro
it: Metodo di fissaggio della punta da campo: Misto (compatibile con inserti); A crimpare; A colla; A perno; A pressione; Da avvitare; Autofilettante; Conica (da avvitare); Altro
ro-RO: Metoda de atașare a punctului de câmp: Mixt (compatibil cu inserții); De sertizat; De lipit; Cui; De presat; Înșurubabil; Autofiletant; Potrivire conică (prin înșurubare); Altele
zh-TW: 練習箭頭固定方式: 組合式 (相容插入件); 壓接式; 黏入式; 插銷式; 壓入式; 旋入式; 自攻式; 錐形安裝 (旋入式); 其他
bg-BG: Метод за закрепване на полевия връх: Комбинирано (съвместимо с инсърт); За пресоване; За залепване; Пин; За набиване; За завинтване; Самонарезно; Конусовидно (за завинтване); Други
zh-CN: 守备点安装方式: 组合式（兼容插件）; 压接式; 胶粘式; 销钉式; 压入式; 旋入式; 自攻式; 锥面贴合（旋入式）; 其他
vi: Phương pháp gắn đầu mũi tên: Combo (tương thích phụ kiện chèn); Bấm cos; Dán keo; Chốt; Ép vào; Vặn ốc; Tự taro; Vuốt côn (vặn ốc); Khác
fr: Mode de fixation de la pointe field: Combo (compatible avec insert); À sertir; À coller; À broche; À enfoncer; À visser; Auto-taraudeur; Ajustement conique (à visser); Autre
lt-LT: Lauko antgalio tvirtinimo metodas: Kombinuotas (suderinamas su įdėklu); Užspaudžiamas; Įklijuojamas; Smeigtukas; Įspaudžiamas; Įsukamas; Savisriegis; Kūginis (užsukamas); Kita
pt-PT: Método de fixação do ponto de campo: Combinação (compatível com encaixe); De cravar; De colar; Pino; De pressão; De enroscar; Autorroscante; Ajuste cónico (aparafusado); Outro
cs: Metoda připojení bodu pole: Kombinované (kompatibilní s vložkou); Zamačkávací; Vlepovací; Čep; Zálisné; Šroubovací; Samořezné; Kónické (našroubovací); Jiné
da: Metode til fastgørelse af markpunkter: Combo (kompatibel med insert); Krympe-på; Til indlimning; Stift; Til indpresning; Til iskruning; Selvskærende; Konisk pasform (til påskruning); Andet
de: Befestigungsart der Feldspitze: Combo (mit Insert kompatibel); Zum Aufcrimpen; Zum Einkleben; Pin; Zum Einpressen; Zum Einschrauben; Selbstschneidend; Konisch (zum Aufschrauben); Sonstige
el: Μέθοδος προσάρτησης field point: Combo (συμβατό με ένθετο); Πρεσαριστό; Κολλητό; Ακίδα; Σφηνωτό; Βιδωτό; Αυτοκοχλιούμενο; Κωνικής εφαρμογής (βιδωτό); Άλλο
nb: Feltpunktfestemetode: Kombinasjon (innsatskompatibel); Krympes på; Limes inn; Stift; Presses inn; Skrus inn; Selvgjengende; Konisk passform (skrus på); Annet
hr-HR: Metoda pričvršćivanja točaka polja: Kombinirano (kompatibilno s umetkom); Za prešanje; Na lijepljenje; Zatik; Na pritisak; Na uvrtanje; Samonarezivo; Konusno (na uvrtanje); Ostalo
tr: Saha noktası bağlantı yöntemi: Kombo (insert uyumlu); Sıkıştırmalı; Yapıştırmalı; Pimli; Bastırmalı; Vidalı; Kendinden kılavuzlu; Konik geçme (vidalı); Diğer
en: Field point attachment method: Combo (insert compatible); Crimp-on; Glue-in; Pin; Press-in; Screw-in; Self-tapping; Taper fit (screw-on); Other